【裁判字號】    95,訴,1791
【裁判日期】    950630
【裁判案由】    毒品危害防制條例
【裁判全文】
臺灣高雄地方法院刑事判決              95年度訴字第1791號
公  訴  人  臺灣高雄地方法院檢察署檢察官
被      告  乙○○
上列被告因違反毒品危害防制條例案件，經檢察官提起公訴（起
訴案號：臺灣高雄地方法院檢察署95年毒偵字第3259號），於本
院準備程序被告就被訴事實為有罪之陳述，經審判長告知被告簡
式審判程序意旨，並聽取當事人之意見後，本院合議庭裁定由受
命法官獨任依簡式審判程序審理、判決如下：
    主  文
乙○○施用第一級毒品，累犯，處有期徒刑捌月。
    事  實
一、乙○○前於民國86年、87年間，分別因違反肅清煙毒條例案
    件、槍砲彈藥刀械管制條例、麻醉藥品安非他命案件，經臺
    灣高等法院高雄分院以87年度上訴字第2709號判決、87年度
    上易字第509 號判決及本院87年訴字第398 號判決分別判處
    3 年4 月、8 月及刑後強制工作3 年、1 年確定，嗣經聲請
    定應執行刑，經臺灣高等法院高雄分院以87年聲字第333 號
    裁定應執行有期徒刑4 年6 月，刑後強制工作期間3 年，於
    90年9 月13日假釋出監，嗣於假釋期間再犯罪，經撤銷假釋
    ，執行殘刑1 年3 月7 日，於92年11月8 日縮短刑期執行完
    畢。乙○○另於92年間，因施用毒品案件，經本院裁定送觀
    察、勒戒，因有繼續施用傾向，經本院裁定令入戒治處所施
    以強制戒治，嗣於92年11月8 日停止戒治並交付保護管束出
    所，嗣於93年10月13日保護管束期滿，執行完畢，由臺灣高
    雄地方法院檢察署檢察官檢察官於93年10月15日以93年度戒
    毒偵字第1056號不起訴處分確定。
二、詎乙○○仍不知戒絕毒癮，明知海洛因業經公告列為毒品危
    害防制條例第2條第1項之第一級毒品，不得非法持有、施用
    ，仍未戒除施用毒品之習性，於上開強制戒治執行完畢釋放
    後，5年內，復基於施用第一級毒品海洛因之犯意，於95 年
    3 月1 日上午9 時許，在高雄市○○區○○路某友人住居處
    ，以將海洛因摻入香煙，施用第一級毒品海洛因1 次，嗣於
    同年3 月3 日19時許，在高雄市○鎮區○○街166 號前，因
    另案竊盜被通緝而為警緝獲，嗣因其為上開毒品列管人口，
    並經其同意後採集尿液送驗結果，其尿液中均呈現毒品嗎啡
    之陽性反應，始悉上情。
三、案經高雄市政府警察局移請臺灣高雄地方法院檢察署檢察官
    偵查起訴。
    理  由
壹、程序方面
一、按除被告所犯為死刑、無期徒刑、最輕本刑為三年以上有期
    徒刑之罪或高等法院管轄第一審案件者外，於法院行準備程
    序進行中，被告先就被訴事實為有罪之陳述時，審判長得告
    知被告簡式審判程序之旨，並聽取當事人、代理人、辯護人
    及輔佐人之意見後，裁定進行簡式審判程序；且受命法官行
    準備程序，與法院或審判長有同一之權限；又簡式審判程序
    之證據調查，不受刑事訴訟法第159 條第1 項、第161 條之
    2 、第161 條之3 、第163 條之1 及第164 條至第170 條規
    定之限制，刑事訴訟法第273 條之1 第1 項、第279 條第2
    項前段、第273 條之2 分別定有明文。
二、查本件被告所犯為死刑、無期徒刑、最輕本刑為三年以上有
    期徒刑以外之罪，且非高等法院管轄第一審之案件，其於準
    備程序就前揭被訴事實為有罪之陳述，經受命法官告知簡式
    審判程序之旨，並聽取當事人之意見後，本院認無不得或不
    宜改依簡式審判程序進行之處，爰依刑事訴訟法第273 條之
    1 第1 項、第284 條之1 ，裁定本件由受命法官獨任進行簡
    式審判程序，合先敘明。
貳、實體方面
一、上揭事實，業據被告乙○○於本院95年6 月23日準備程序、
    審判程序時均供承不諱，且被告上開為警查獲時所採取之尿
    液，送經高雄市立凱旋醫院檢驗結果，其尿液中呈現毒品嗎
    啡之陽性反應，此有高雄市立凱旋醫院95年3 月16日濫用藥
    物尿液檢驗報告、被告尿液採證代碼與真實姓名對照表（詳
    見同上署95年度毒偵字第3259號卷第15、16頁），在卷可稽
    ，並有被告尿液扣案可佐，足見被告之自白與事實相符，足
    堪採信。又被告另於92年間，因施用毒品案件，經本院裁定
    送觀察、勒戒，因有繼續施用傾向，經本院裁定令入戒治處
    所施以強制戒治，嗣於92年11月8 日停止戒治並交付保護管
    束出所，嗣於93年10月13日保護管束期滿，執行完畢，由臺
    灣高雄地方法院檢察署檢察官檢察官於93年10月15日以93年
    度戒毒偵字第1056號不起訴處分確定，並有臺灣高等法院被
    告前案紀錄表與同上署刑案資料查註紀錄表、本院94年度訴
    字第3453號判決書各1 份在卷可佐，足徵被告確於上開強制
    戒治執行完畢釋放出所後，5 年內再犯上揭毒品危害防制條
    例之罪而事證明確，其有上開施用第一級毒品之犯行，洵堪
    認定。
二、查海洛因係毒品危害防制條例第2條第2項第1 款所明定之第
    一級毒品，不得持有、施用。(一)核被告乙○○所為，係犯毒
    品危害防制條例第10條第1 項之施用第一級毒品罪。(二)其施
    用第一級毒品前之持有毒品之低度行為，應為施用之高度行
    為所吸收，不另論罪。(三)又被告前於86年、87年間，分別因
    違反肅清煙毒條例案件、槍砲彈藥刀械管制條例、麻醉藥品
    安非他命案件，經臺灣高等法院高雄分院以87年度上訴字第
    2709號判決、87年度上易字第509 號判決及本院87年訴字第
    398 號判決分別判處3 年4 月、8 月及刑後強制工作3 年、
    1 年確定，嗣經聲請定應執行刑，經臺灣高等法院高雄分院
    以87年聲字第333 號裁定應執行有期徒刑4 年6 月，刑後強
    制工作期間3 年，於90年9 月13日假釋出監，嗣於假釋期間
    再犯罪，經撤銷假釋，執行殘刑1 年3 月7 日，於92年11月
    8 日縮短刑期執行完畢，有卷附臺灣高等法院被告前案紀錄
    表與臺灣高雄地方法院檢察署刑案資料查註紀錄表、本院94
    年度訴字第3453號判決書各1 份在卷可佐，是本件被告於上
    開有期徒刑執行完畢後，於5 年以內再犯本件有期徒刑以上
    之罪，為累犯，應依刑法第47條之規定， 加重其刑。
三、玆審酌被告前曾因施用毒品案件，經施以上開強制戒治執行
    完畢釋放出所後，5 年內再犯上揭施用第一級毒品罪行，顯
    見意志不堅，不知記取教訓以資警惕，惟念其犯後坦承犯行
    ，犯後態度良好，且施用毒品乃自戕行為，未對他人造成危
    害，施用第一級毒品海洛因僅一次，並有悔改決心，及其施
    用次數、時間等一切情狀，是公訴檢察官具體求處有期徒刑
    8 月尚稱允當，爰量處如主文所示之刑，以鼓勵有戒毒決心
    之被告，及時醒悟戒絕毒癮，用啟自新。
據上論斷，應依刑事訴訟法第273 條之1 第1 項、第284 條之1
、第299 條第1 項前段，毒品危害防制條例第10條第1 項，刑法
第11條前段、第47條，判決如主文。
本案經檢察官甲○○到庭執行職務。
中    華    民    國    95    年    6    月     30    日
                  刑事第三庭  法  官  施添寶
中    華    民    國    95    年    6     月    30    日
以上正本證明與原本無異。
如不服本判決，應於收受送達後10日內向本院提出上訴書狀。
                              書記官  陳威志
附錄本案判決論罪科刑法條
毒品危害防制條例第10條
施用第一級毒品者，處六月以上五年以下有期徒刑。
施用第二級毒品者，處三年以下有期徒刑。


司法院資訊處製作；財團法人民間司法改革基金會備份。
